臺灣高等法院臺中分院刑事判決　　　　100年度上易字第909號
上　訴　人
即　被　告　柯弼智
上列上訴人因竊盜案件，不服臺灣臺中地方法院100年度易字第
1103號，中華民國100年5月9日第一審判決（起訴案號：臺灣臺
中地方法院檢察署100年度偵字第1294號），提起上訴，本院判
決如下：
    主  文
上訴駁回。
    理  由
一、按不服地方法院之第一審判決而上訴者，應向管轄第二審之
    高等法院為之。上訴書狀應敘述具體理由。上訴書狀未敘述
    上訴理由者，應於上訴期間屆滿後二十日內補提理由書於原
    審法院。逾期未補提者，原審法院應定期間先命補正。又第
    二審法院認為上訴書狀未敘述理由或上訴有第362條前段之
    情形者，應以判決駁回之。刑事訴訟法第361條、第367條前
    段分別定有明文。又同法第372條規定：「第367條之判決及
    對於原審諭知管轄錯誤、免訴或不受理之判決上訴時，第二
    審法院認其為無理由而駁回上訴，或認為有理由而發回該案
    件之判決，得不經言詞辯論為之。」。
二、次按，依刑事訴訟法第350條、第361條、第362條、第367條
    規定，不服地方法院之第一審判決而上訴者，須提出上訴書
    狀，並應敘述具體理由，為上訴必備之程式；其所提出之書
    狀未敘述上訴理由，或僅曾以言詞陳述上訴理由者，均應於
    上訴期間屆滿後二十日內補提理由書於第一審法院。第一審
    法院經形式審查，認逾期未補提上訴理由者，應定期間先命
    補正；逾期未補正者，為上訴不合法律上之程式，應以裁定
    駁回。倘已提出上訴理由，但所提非屬具體理由者，則由第
    二審法院以上訴不合法律上之程式，判決駁回。而所謂具體
    理由，必係依據卷內既有訴訟資料或提出新事證，指摘或表
    明第一審判決有何採證認事、用法或量刑等足以影響判決本
    旨之不當或違法，而構成應予撤銷之具體事由，始克當之（
    例如：依憑證據法則具體指出所採證據何以不具證據能力，
    或依憑卷證資料，明確指出所為證據證明力之判斷如何違背
    經驗、論理法則）；倘僅泛言原判決認定事實錯誤、違背法
    令、量刑失之過重或輕縱，而未依上揭意旨指出具體事由，
    或形式上雖已指出具體事由，然該事由縱使屬實，亦不足以
    認為原判決有何不當或違法者（例如：對不具有調查必要性
    之證據，法院未依聲請調查亦未說明理由，或援用證據不當
    ，但除去該證據仍應為同一事實之認定），皆難謂係具體理
    由，俾與第二審上訴制度旨在請求第二審法院撤銷、變更第
    一審不當或違法之判決，以實現個案救濟之立法目的相契合
    ，並節制濫行上訴（參照最高法院97年度台上字第892號判
    決）。
三、本件上訴人即被告（以下稱被告）柯弼智不服原審判決，於
    100年5月20日具狀提起上訴，並於同年6月28日補提上訴理
    由狀，所敘述之上訴理由略以：被告在警詢、審理時已坦承
    犯行真誠悔悟，並構成自白之要件，但原審判決竟違反法令
    從重量刑，被告認為有裁判過重之嫌，故提起上訴云云。按
    刑罰之量定，係屬法院自由裁量之職權行使，應審酌刑法第
    57條所列各款事由及一切情狀，為酌量輕重之標準，並非漫
    無限制；量刑輕重係屬事實審法院得依職權自由裁量之事項
    ，苟已斟酌刑法第57條各款所列情狀而未逾越法定刑度，不
    得遽指為違法；且在同一犯罪事實與情節，如別無其他加重
    或減輕之原因，下級審量定之刑，亦無過重或失輕之不當情
    形，則上級審法院對下級審法院之職權行使，原則上應予尊
    重（最高法院72年臺上字第6696號、75年臺上字第7033號判
    例及85年度臺上字第2446號判決意旨參照）。經查：
（一）原審判決認定被告有原判決事實欄所載之犯行，係依憑被
      告柯弼智於警詢時、偵查中、原審準備程序及審理時之供
      述、證人即告訴人王張錢於警詢時、偵查中之證述，並有
      臺中市政府警察局大甲分局現場勘驗報告、員警職務報告
      各1份、現場照片4張附卷可稽。故原審認被告有原判決事
      實欄所載加重竊盜之犯行，經核並無何違誤之處。
（二）原審法院因而論處被告犯刑法第321條第1項第2款之毀越
      安全設備竊盜罪，已詳細敘述其所憑之證據及其認定之理
      由；就量刑方面，亦已審酌被告正值青壯，不思以一己之
      力，循正當方式獲取錢財，竟任意竊取他人財物滿足物慾
      ，其犯罪動機及手段均值非難，兼衡被害人財物損失之程
      度、被告犯後坦承犯行之犯後態度，並考之被告國中畢業
      之智識程度、勉持之家庭經濟狀況等一切情狀，量處有期
      徒刑一年，所為論敘，俱有卷存證據資料可資復按，從形
      式上觀察，並無判決違背法令之情形存在。
（三）原審判決就認定被告犯罪所憑之證據，已經詳細調查審酌
      ，經核並無違背證據法則及論理法則。就量刑方面，亦已
      審酌被告之素行、犯罪一切情狀及其犯罪後態度，而量處
      其刑，經核亦屬妥適，並無過重或過輕之情形。上訴人提
      起上訴，固具備形式上之理由，但並未提出新事證以供調
      查，亦未依據卷內之訴訟資料，指摘原審判決有何足以影
      響判決本旨之不當或違法，而構成應予撤銷之具體事由。
      上訴人徒憑己意漫指原審判決不當，尚不足以動搖原審判
      決認定犯罪事實及量刑之基礎，均難認係具體理由，其上
      訴顯然違背法律上之程式，應予駁回，並不經言詞辯論為
      之。
四、據上論斷，應依刑事訴訟法第367條前段、第372條，判決如
    主文。
中    華    民    國   100    年    7     月    11    日
            刑事第一庭    審判長法  官  李  璋  鵬
                                法  官  胡  森  田
                                法  官  胡  忠  文
以上正本證明與原本無異。
不得上訴。
                                書記官  廖  家  莉
中    華    民    國   100    年    7     月    11    日